臺北高等行政法院判決
                                       100年度簡字第61號
原      告　視品國際股份有限公司
代　表　人　營偉民（董事長）
被      告　財政部臺北市國稅局
代　表　人　陳金鑑（局長）住同上
訴訟代理人　洪淑貞
上列當事人間營利事業所得稅事件，原告不服財政部中華民國99
年6 月8 日台財訴字第09900154910 號（案號：第09900616號）
訴願決定，提起行政訴訟，本院判決如下：
    主  文
原告之訴駁回。
訴訟費用由原告負擔。
　　事實及理由
一、程序事項：
  (1)本件因屬關於稅捐課徵事件涉訟，其標的之金額為新臺幣（
    下同）53,560元（爭議項目補徵之稅額），係在40萬元以下
    ，依行政訴訟法第229 條第1 項第1 款規定，應適用簡易程
    序，本院並依同法第233 條第1 項規定，不經言詞辯論，逕
    行裁判。
  (2)本件被告代表人凌忠嫄於訴訟進行中變更為陳金鑑，茲據被
    告現任代表人依法具狀向本院聲明承受訴訟，核無不合，應
    予准許。
二、事實概要：
    原告民國（下同）96年度營利事業所得稅結算申報，列報旅
    費2,630,667 元，經被告核定2,210,182 元，全年課稅所得
    額3,650,673 元，應補稅額680, 481元。原告就其中支付員
    工廖鈺卿之旅費214,241 元不服，申經復查決定駁回，原告
    仍表不服，提起訴願亦遭駁回，遂向本院提起本件行政訴訟
    。
三、原告訴稱：
  (1)原告員工廖鈺卿赴大陸地區之旅費214,241 元，已依規定取
    具詳載地點、訪洽對象及內容之出差報告等文件，依營利事
    業所得稅查核準則第74條第1 款之規定，應予追認該筆費用
    ，調減課稅所得額。
  (2)綜上，被告應予追認旅費214,241 元，並調減課稅所得額。
    因而聲明：「訴願決定及原處分（含復查決定）均撤銷，訴
    訟費用由被告負擔」。
四、被告抗辯：
  (1)按所得稅法第24條第1 項規定：「營利事業所得之計算，以
    其本年度收入總額減除各項成本費用、損失及稅捐後之純益
    額為所得額。……」次按營利事業所得稅查核準則（以下簡
    稱查核準則）第74條第1 款規定：「旅費支出，應提示詳載
    逐日前往地點、訪洽對象及內容等之出差報告單及相關文件
    ，足資證明與營業有關者，憑以認定；其未能提出者，應不
    予認定。」
  (2)原告96年度列報旅費2,630,667 元，被告原查以其列報員工
    廖鈺卿等赴大陸地區之旅費，未檢附詳載地點、訪洽對象及
    內容之出差報告單及相關文件供核，核定2,210,182 元。原
    告主張其給付廖鈺卿之旅費214,241 元，確為業務所需，已
    依規定取具憑證，請核實認定云云。經被告復查決定以，經
    通知原告於98年12月22日提示廖君赴大陸出差之報告書及相
    關文件供核，惟原告迄未提示，致無從審酌，依首揭規定，
    原核定旅費2,210,182 元並無不合。
  (3)查原告於99年2 月25日訴願時提示員工廖鈺卿之差旅費明細
    表，其出差日期、膳雜費及匯率等均與原始入帳之差旅費明
    細表不符，且僅補具員工廖鈺卿之護照影本，並未見如訴願
    書所述已詳載地點、訪洽對象及內容之出差報告單等相關文
    件；復於99年3 月26日補充提示廖鈺卿「2007年1-2 月日程
    安排」，僅記載日期、到訪公司名稱、聯絡人及地址等，該
    項資料既非出差報告單，原告亦未提示足資證明員工廖鈺卿
    有派至大陸出差之必要及與其營業有關之證明文件，茲原告
    仍執前詞爭執，自難謂有理由。
  (4)綜上，原告96年度營利事業所得稅結算申報，列報旅費2,63
    0,667 元，經被告核定2,210,182 元並無違誤，而聲明：「
    原告之訴駁回，訴訟費用由原告負擔」。
五、得心證之理由：
  (1)本件所涉之法規範，行為時所得稅法第24條第1 項前段：「
    營利事業所得之計算，以其本年度收入總額減除各項成本費
    用、損失及稅捐後之純益額為所得額。……」，另行為時查
    核準則第74條第1 款：「旅費支出，應提示詳載逐日前往地
    點、訪洽對象及內容等之出差報告單及相關文件，足資證明
    與營業有關者，憑以認定；其未能提出者，應不予認定。」
    故旅費支出為營利事業成本費用之一，應與營業有關，而且
    營利事業應提示出差報告單（詳載逐日前往地點、訪洽對象
    及內容）及相關文件以供查核。
  (2)本件原告96年度營利事業所得稅結算申報，原旅費其中列報
    員工謝佩娟、廖鈺卿等赴大陸地區之旅費計420,845 元，未
    檢附詳載地點、訪洽對象及內容之出差報告單及相關文件供
    核，被告否准認列（原提出之差旅費用明細表，參見原處分
    卷p138）；而原告僅就廖鈺卿赴大陸地區之旅費214,241 元
    ，確為業務所需並取具憑證，提起爭訟。經查：
    原查階段，廖鈺卿赴大陸地區之旅費214,241 元之差旅費
      用明細表（參見原處分卷p138），抬頭載明96年10月8 日
      至96年10月18日共計8 日，但明細表內之實際日期載明為
      12月27-31 日、1 月1-31日、2 月2-28日，每日美金100
      元，匯率33.475元，核計214,241 元。
    訴願程序另提出差旅費用明細表（參見原處分卷p210），
      抬頭載明96年1 月1 日至96年2 月15日共計46日，明細表
      內列計膳雜費1 月份美金4402元、2 月份美金2130元，匯
      率32.7985 元，核計214,241 元。前後兩份差旅費用明細
      表雖總數相同，但出差時間與計算方式及其匯率完全不一
      致，無法認定何者為真實。
    原告另提出日程安排表（參訴願卷p-04及本院卷p-18），
      載明廖鈺卿於96年1 月1 日至96年2 月15日其間扣除例假
      日拜訪公司名稱、聯絡人、地址等，每日以一家廠商之方
      式進行，這是原告所為之說明，說明廖鈺卿赴大陸地區「
      深圳稽查」與原告之營業有關，然而單純列計拜訪公司名
      稱、聯絡人、地址等根本無法與原告之業務互為勾稽，究
      竟列表之大陸公司與原告之業務有如何之相關，廖鈺卿代
      表原告前往稽查如何之事項，該事項與原告之營業又有如
      何之關連，完全無法於原告所提出之資料查核之，原告所
      提出之資料應詳載逐日前往地點、訪洽對象及內容，到足
      以呈現這樣的差旅活動與原告之營業有關且為必要之費用
      ，始足以為原告營業之成本費用，既原告無由說明，被告
      否准其認列自屬有據。
六、綜上所述，原告主張各節，均無可採，原處分核無違誤，訴
    願決定予以維持，亦無不合。原告仍執前詞，訴請撤銷，為
    無理由，應予駁回。本件事證已臻明確，兩造其餘攻擊防禦
    方法均與本件判決結果不生影響，故不逐一論述，併此敘明
    。
七、據上論結，本件原告之訴為無理由，爰依行政訴訟法第233
    條第1 項、第98條第1 項前段，判決如主文。
中　　華　　民　　國　　100　 年　　5　　 月　　20　　日
　　　　　　　　　  臺北高等行政法院第七庭
                                    法  官　陳心弘
上為正本係照原本作成。
本件以訴訟事件所涉及之法律見解具有原則性者為限，始得於本
判決送達後20日內向本院提出上訴狀並表明上訴理由，如已於本
判決宣示後送達前提起上訴者，應於判決送達後20日內補具上訴
理由（均按他造人數附繕本），且經最高行政法院許可後方得上
訴。
中　　華　　民　　國　　100　 年　　5　　 月　　20　　日
 　　　　　　　　　　 　　          書記官  鄭聚恩